【裁判字號】    97,訴,2479
【裁判日期】    970813
【裁判案由】    毒品危害防制條例
【裁判全文】
臺灣板橋地方法院刑事判決              97年度訴字第2479號
公  訴  人  臺灣板橋地方法院檢察署檢察官
被      告  甲○○
上列被告因毒品危害防制條例案件，經檢察官提起公訴（97年度
毒偵字第3686號），本院裁定改用簡式審判程序審理，判決如下
：
    主  文
甲○○施用第一級毒品，累犯，處有期徒刑柒月。扣案之第一級
毒品海洛因柒包（驗餘淨重壹點參參貳壹公克），沒收銷燬之。
又施用第二級毒品，累犯，處有期徒刑伍月。扣案之第二級毒品
甲基安非他命肆包（驗餘淨重柒點參捌陸捌公克），沒收銷燬之
；燈泡貳個，沒收。應執行有期徒刑拾月。扣案之第一級毒品海
洛因柒包（驗餘淨重壹點參參貳壹公克）、第二級毒品甲基安非
他命肆包（驗餘淨重柒點參捌陸捌公克），沒收銷燬之；燈泡貳
個，沒收。
    事  實
一、甲○○前於民國94年間因施用毒品案件，經本院裁定送觀察
    、勒戒後，認有繼續施用毒品之傾向，改裁定送強制戒治，
    於95年2 月17日強制戒治期滿釋放出所，並由臺灣板橋地方
    法院檢察署檢察官於95年3 月2 日以95年度戒毒偵字第107
    號為不起訴處分確定。其於94年間因竊盜及轉讓第2 級毒品
    案件，經本院於94年9 月1 日以94年度易字第464 號各判處
    有期徒刑1 年2 月、8 月，應執行有期徒刑1 年8 月確定，
    嗣經本院裁定各減為有期徒刑7 月、4 月，應執行有期徒刑
    10月確定，甫於96年7 月16日執行完畢。詎其猶不知悔改，
    於強制戒治執行完畢釋放後5 年內，又基於施用第1 級毒品
    海洛因之犯意，於97年4 月11日15時許，在臺北縣蘆洲市○
    ○○道38號3 樓住處，以將海洛因摻入香菸內，再以火點燃
    之方式，施用第1 級毒品海洛因乙次。另基於施用第2 級毒
    品甲基安非他命之犯意，於同日15時許後之某時，在上址，
    以吸食器燒烤之方式，施用第2 級毒品甲基安非他命乙次。
    嗣於97年4 月11日17時30分許，在臺北縣蘆洲市○○○道80
    號前為警查獲，並扣得第1 級毒品海洛因7 包（驗餘淨重1.
    3321公克）、第2 級毒品甲基安非他命4 包（驗餘淨重7.38
    68公克），及其所有，供施用第2 級毒品甲基安非他命所用
    之燈泡2 個，始供出上情。
二、案經臺北市政府警察局內湖分局報請臺灣板橋地方法院檢察
    署檢察官偵查起訴。
    理  由
一、上揭事實業據被告甲○○於警詢、偵查及本院審理中坦承不
    諱（見臺灣板橋地方法院檢察署97年度毒偵字第3686號偵查
    卷第9 頁、第10頁、第34頁、本院97年7 月30日簡式審判筆
    錄），並有第1 級毒品海洛因7 包（驗餘淨重1.3321公克）
    、第2 級毒品甲基安非他命4 包（驗餘淨重7.3868公克）、
    燈泡2 個扣案可證（見上開偵查卷第16頁），且被告為警查
    獲後所採集之尿液經送檢驗結果確呈嗎啡及甲基安非他命陽
    性反應，此有臺灣尖端先進生技醫藥股份有限公司出具之濫
    用藥物檢驗報告1 紙在卷可憑（見上開偵查卷第38頁）。此
    外，並有交通部民用航空局航空醫務中心毒品鑑定書1 紙在
    卷（見上開偵查卷第41頁），足徵被告之任意性自白與事實
    相符。又被告前曾於94年間因施用毒品案件，經本院裁定送
    觀察、勒戒後，認有繼續施用毒品之傾向，改裁定送強制戒
    治，於95年2 月17日強制戒治期滿釋放出所，並由臺灣板橋
    地方法院檢察署檢察官於95年3 月2 日以95年度戒毒偵字第
    107 號為不起訴處分確定等情，有臺灣高等法院被告前案紀
    錄表1 份在卷可憑。是本案事證明確，被告於強制戒治執行
    完畢釋放後5 年內，再犯本件施用第1 級毒品海洛因及第2
    級毒品甲基安非他命之犯行均堪予認定，應予依法論處。
二、核被告甲○○所為，係犯毒品危害防制條例第10條第1 項之
    施用第1 級毒品罪及同條第2 項之施用第2 級毒品罪。被告
    持有第1 級毒品海洛因、第2 級毒品甲基安非他命，既意在
    供己施用，其持有之低度行為應為施用之高度行為所吸收，
    均不另論罪。被告所犯上開2 罪間，犯意各別，顯係另行起
    意，應予分論併罰。末查，被告有如事實欄所載之論罪科刑
    及執行情形，此有臺灣高等法院被告前案紀錄表1 份可查，
    其於有期徒刑執行完畢後，5 年內故意再犯本件有期徒刑以
    上之2 罪，為累犯，均應依法加重其刑。爰審酌被告之素行
    、犯罪之動機、目的、手段，施用第1 級毒品、第2 級毒品
    戕害自身健康及其犯後坦承犯行，態度良好等一切情狀，各
    量處如主文所示之刑，並定其應執行之刑，以資懲儆。
三、扣案之海洛因7 包（驗餘淨重1.3321公克）、甲基安非他命
    4 包（驗餘淨重7.3868公克），分屬第1 、2 級毒品（其內
    毒品與外袋無法析離完盡，應概認屬查獲之毒品），不問屬
    何人所有，應依毒品危害防制條例第18條第1 項前段之規定
    併予宣告沒收銷燬之。另扣案之燈泡2 個，為被告所有，且
    為供其施用第2 級毒品甲基安非他命所用之物，業據被告於
    警詢中供承在卷，應依刑法第38條第1 項第2 款之規定宣告
    沒收。
四、本件經檢察官提起公訴，被告於準備程序中就被訴事實為有
    罪之陳述，經法官告知簡式審判程序之旨，並聽取公訴人、
    被告之意見後，本院合議庭裁定由受命法官獨任進行簡式審
    判程序，併予敘明。
據上論斷，應依刑事訴訟法第273 條之1 第1 項、第299 條第1
項前段，毒品危害防制條例第10條、第18條第1 項前段，刑法第
11條前段、第47條第1 項、第51條第5 款、第38條第1 項第2 款
，判決如主文。
本案經檢察官郭季青到庭執行職務。
中    華    民    國    97    年    8     月    13    日
                  刑事第十九庭  法  官  曾正耀
以上正本證明與原本無異
如不服本判決應於送達後10日內向本院提出上訴狀
                                書記官  陳淑怡
中    華    民    國    97    年    8     月    13    日
附論罪科刑依據之法條：
毒品危害防制條例第10條
施用第1級毒品者，處 6 月以上 5 年以下有期徒刑。
施用第2級毒品者，處 3 年以下有期徒刑。


司法院資訊處製作；財團法人民間司法改革基金會備份。
